【裁判字號】    98,易,264
【裁判日期】    980630
【裁判案由】    竊盜
【裁判全文】
臺灣板橋地方法院刑事判決               98年度易字第264號
公  訴  人  臺灣板橋地方法院檢察署檢察官
被      告  戊○○
上列被告因竊盜案件，經檢察官提起公訴（97年度偵字第34831
號），被告於本院準備程序中就被訴事實為有罪之陳述，經本院
裁定依簡式審判程序審理，判決如下：
    主  文
戊○○犯如附表所示之罪，各處如附表所示之刑，應執行有期徒
刑貳年，扣案之一字起子壹支沒收。
    事  實
一、戊○○於民國(1)94年間因妨害自由案件，經臺灣高等法院以
    96年度上訴字第2926號判處有期徒刑10月，減為有期徒刑5
    月確定。(2)又於95年間因施用毒品案件，經臺灣士林地方法
    院以95年度易字第311 號判處有期徒刑8 月確定，又經臺灣
    士林地方法院以97年度聲減字第3 號裁定減為有期徒刑4 月
    確定，再與上開(1)案，由臺灣高等法院97年度聲字第650 號
    裁定應執行有期徒刑7 月確定。(3)再於95年間因施用毒品案
    件，經臺灣臺北地方法院以95年度易字第1816號判處有期徒
    刑10月確定，經撤回上訴而確定。(4)又於95年間因施用毒品
    案件，經臺灣士林地方法院以95年度易字第1721號判處有期
    徒刑10月確定。(5)復於95年間因違反藥事法案件，經臺灣士
    林地方法院以96年度訴字第372 號判處有期徒刑7 月確定。
    (6)又於96年間因施用毒品案件，經臺灣士林地方法院以96年
    度易字第802 號判處有期徒刑7 月確定。(7)再於96年間因妨
    害自由案件，經臺灣新竹地方法院以97年度訴字第229 號判
    處有期徒刑1 年，減為有期徒刑6 月確定。上開(3)(4)(5)(6)案
    ，再經臺灣士林地方法院以97年度聲減字第3 號裁定各罪均
    減其刑期二分之一，並就其中3 罪定應執行有期徒刑1 年，
    復與上開其餘案件接續執行，嗣於97年5 月16日因縮短刑期
    及減刑執行完畢。
二、詎戊○○竟不知悔改，竟與丁○○（另由本院審理中）基於
    意圖為自己不法所有之犯意聯絡，分別依如附表所示之時間
    、地點，推由戊○○在旁把風，以丁○○所攜帶其所有足供
    兇器使用之一字起子撬開烘衣機投錢箱之竊盜方式，先後竊
    取甲○○等人之財物（所竊財物及管領人均詳如附表所示，
    毀損部分未據告訴），其中如附表編號1 至4 所示之犯行已
    得手財物，另如附表編號5 、6 所示之犯行，因店內警報器
    嗚響而未得手財物，共計6 件。嗣於97年12月9 日13時50分
    許，為警依監視錄影畫面循線查悉丁○○涉案，而前往丁○○位於臺北縣泰山鄉○○路○ 段142 巷84號5 樓之1 之住處
    執行搜索後，扣得丁○○所有供竊盜所用之一字起子1 支、
    衣服3 件及口罩1 個等物，復循線查獲戊○○。
三、案經臺北縣警察局新莊分局報告臺灣板橋地方法院檢察署檢
    察官偵查起訴。
    理  由
一、本案被告戊○○所犯為死刑、無期徒刑或最輕本刑為3 年以
    上有期徒刑以外之罪，其於準備程序中就被訴事實為有罪之
    陳述，經法官告知簡式審判程序之旨，並聽取公訴人及被告
    戊○○之意見後，依刑事訴訟法第273 條之1 第1 項規定，
    裁定進行簡式審判程序，合先敘明。
二、上揭事實業據被告戊○○迭於偵訊及本院審理中供認不諱，
    並有證人即同案被告丁○○於警詢、偵訊中及本院準備程序
    時供述在卷可證，核與證人即被害人甲○○於警詢之證述、
    證人即被害人己○○、乙○○、丙○○及葉彥君於警詢、偵
    訊中之證述情節大致相符，並有一字起子1 支、衣服3 件、
    口罩1 個等物扣案可證；復有監視錄影器光碟及翻拍畫面、
    搜索扣押筆錄、搜索扣押物品目錄表等在卷可憑，是被告戊○○自白核與事實相符，本案事證明確，被告戊○○犯行堪
    以認定。
三、查被告戊○○、丁○○行竊所用之一字起子1 支，為金屬製
    品，質地堅硬，衡情於客觀上具有危險性，足對人之生命、
    身體構成威脅，堪認可供兇器使用。故核被告戊○○所為，
    就附表編號1 至4 部分，係犯刑法第321 條第1 項第3 款之
    攜帶兇器竊盜罪，至於附表編號5 、6 部分，則係犯刑法第
    321 條第2 項、第1 項第3 款之攜帶兇器竊盜未遂罪。被告
    戊○○、丁○○就上開犯行，有犯意聯絡及行為分擔，均為
    共同正犯。又被告戊○○為如附表編號4 所示之竊盜行為，
    係於密切接近之時地先後實施，侵害同一法益，各行為之獨
    立性極為薄弱，依一般社會觀念，在時間差距上，難以分別
    ，在刑法評價上，應視為數個舉動之接續施行，合為包括之
    一行為予以評價，為接續犯。查被告戊○○前有如事實欄所
    示之科刑及執行情形，有臺灣高等法院被告前案紀錄表1 份
    附卷足憑，其於刑之執行完畢後5 年內，故意再犯本件有期
    徒刑之上開6 罪，均為累犯，應依法加重其刑。又被告戊○○就如附表編號5 、6 所示之犯行，已著手於竊盜行為之實
    行而不遂，為未遂犯，爰分別依刑法第25條第2 項規定，按
    既遂犯之刑度減輕之，並依法先加後減之。被告戊○○所犯
    如附表所示之6 罪，犯意各別，行為互殊，應分論併罰。爰
    審酌被告戊○○之素行非佳，正值青壯卻不思正途謀生，竟
    與丁○○共同竊取自助洗衣店烘衣機投幣箱內之財物，造成
    被害人受有損害，惟被告戊○○犯後坦承犯行，態度尚可及
    所分得利益非鉅等一切情狀，分別量處如主文所示之刑，並
    定其應執行之刑。扣案之一字起子1 支，係為同案被告丁○○所有，供本案竊盜所用之物，業據被告戊○○供明在卷，
    爰依刑法第38條第1 項第2 款規定宣告沒收；至扣案之上衣
    3 件、口罩1 個，固係同案被告丁○○所有於行竊時所著之
    物，然上開物品乃為日常生活之物，與其等上開犯行間，並
    無必然直接之關係，尚非供犯罪所用之物，爰不併予宣告沒
    收，附此敘明。
據上論斷，應依刑事訴訟法第273 條之1 第1 項、第299 條第1
項前段，刑法第28條、第321 條第1 項第3 款、第2 項、第25條
第2 項、第47條第1 項、第51條第5 款、第38條第1 項第2 款，
判決如主文。
本案經檢察官連思藩到庭執行職務
中    華    民    國    98    年    6     月    30    日
                  刑事第十四庭  法  官  陳海寧
以上正本證明與原本無異。
如不服本判決，應於判決送達後10日內敘明上訴理由，向本院提
出上訴狀 (應附繕本) ，上訴於臺灣高等法院。其未敘述上訴理
由者，應於上訴期間屆滿後20日內向本院補提理由書「切勿逕送
上級法院」。
                                書記官  潘佳欣
中    華    民    國    98    年    6     月    30    日
刑法第321條（加重竊盜罪）
犯竊盜罪而有左列情形之一者，處 6 月以上、 5 年以下有期徒
刑：
一、於夜間侵入住宅或有人居住之建築物、船艦或隱匿其內而犯
之者。
二、毀越門扇、牆垣或其他安全設備而犯之者。
三、攜帶兇器而犯之者。
四、結夥三人以上而犯之者。
五、乘火災、水災或其他災害之際而犯之者。
六、在車站或埠頭而犯之者。
前項之未遂犯罰之。
附表
┌─┬───┬───┬────┬───┬──────────┬────┬───┬────────┐
│編│行為人│時  間│地    點│被害人│  竊   盜   方   法 │報警時間│翻拍畫│主            文│
│號│      │      │        │      │                    │        │面位置│                │
├─┼───┼───┼────┼───┼──────────┼────┼───┼────────┤
│ 1│丁○○│97年11│臺北縣樹│甲○○│推由戊○○在旁以身體│97年11月│97年度│戊○○共同攜帶兇│
│  │戊○○│月26日│林市中正│      │擋住外人視線之方法把│27日20時│偵字第│器竊盜，累犯，處│
│  │      │11時7 │路682 號│      │風，而丁○○再以一字│28分許，│34831 │有期徒刑捌月，扣│
│  │      │分許（│（樹林迴│      │起子撬開店內由店長盧│為己○○│號卷第│案之一字起子壹支│
│  │      │起訴書│龍店）  │      │德倫管領之烘衣機投錢│發覺報警│73至76│沒收。          │
│  │      │誤載為│        │      │箱6 個後，共同竊取現│。      │頁    │                │
│  │      │97年11│        │      │金約新臺幣（下同）  │        │      │                │
│  │      │月27日│        │      │3,000 元得手後，逃離│        │      │                │
│  │      │，應予│        │      │現場。              │        │      │                │
│  │      │更正）│        │      │                    │        │      │                │
├─┼───┼───┼────┼───┼──────────┼────┼───┼────────┤
│ 2│丁○○│97年11│臺北縣泰│甲○○│推由戊○○在外把風，│97年11月│同上偵│戊○○共同攜帶兇│
│  │戊○○│月28日│山鄉明志│      │而身著彩色條紋帽子上│29日0 時│卷第80│器竊盜，累犯，處│
│  │      │3 時24│路3 段  │      │衣之丁○○再以一字起│30分許，│至84頁│有期徒刑捌月，扣│
│  │      │分許  │119 號1 │      │子撬開店內由店長盧德│為己○○│      │案之一字壹支沒收│
│  │      │      │樓（明志│      │倫管領之烘衣機投錢箱│發覺報警│      │。              │
│  │      │      │一店）  │      │3 個後，竊取現金約  │。      │      │                │
│  │      │      │        │      │3,000 元得手後，逃離│        │      │                │
│  │      │      │        │      │現場。              │        │      │                │
├─┼───┼───┼────┼───┼──────────┼────┼───┼────────┤
│ 3│丁○○│97年12│臺北縣泰│甲○○│推由戊○○在旁把風，│97年12月│同上偵│戊○○共同攜帶兇│
│  │戊○○│月1日4│山鄉明志│      │而丁○○再以一字起子│1 日20時│卷第88│器竊盜，累犯，處│
│  │      │時10分│路3 段  │      │撬開店內由店員乙○○│41分許，│至91頁│有期徒刑玖月，扣│
│  │      │許    │119 號1 │      │管領之烘衣機投錢箱3 │為乙○○│      │案之一字起子壹支│
│  │      │      │樓（明志│      │個後，竊取現金約    │發覺報警│      │沒收。          │
│  │      │      │一店）  │      │18,000 元 得手並將面│。      │      │                │
│  │      │      │        │      │板推回原位掩飾後，逃│        │      │                │
│  │      │      │        │      │離現場。            │        │      │                │
├─┼───┼───┼────┼───┼──────────┼────┼───┼────────┤
│ 4│丁○○│97年12│臺北縣泰│甲○○│推由戊○○在旁把風，│97年12月│同上偵│戊○○共同攜帶兇│
│  │戊○○│月1日 │山鄉明志│      │丁○○接續再以一字起│1 日21時│卷第95│器竊盜，累犯，處│
│  │      │7 時23│路2 段20│      │子撬開店內由丙○○管│8 分許，│至97頁│有期徒刑玖月，扣│
│  │      │分許、│號1 樓（│      │領之烘衣機投錢箱6 個│為丙○○│      │案之一字起子壹支│
│  │      │8 時47│明志二店│      │後，竊取現金約20,000│發覺報警│      │沒收。          │
│  │      │分許  │）      │      │元得手後，逃離現場。│。      │      │                │
├─┼───┼───┼────┼───┼──────────┼────┼───┼────────┤
│ 5│丁○○│97年12│臺北縣泰│甲○○│推由戊○○在外把風，│97年12月│同上偵│戊○○共同攜帶兇│
│  │戊○○│月5日6│山鄉明志│      │身著紅衣及口罩之陳彥│5 日20時│卷第  │器竊盜未遂，累犯│
│  │      │時49分│路3 段  │      │宏再以一字起子撬開店│15分許，│122 至│，處有期徒刑陸月│
│  │      │至7 時│119 號1 │      │內由葉彥君管領之烘衣│為葉彥君│127 頁│，扣案之一字起子│
│  │      │1分許 │樓（明志│      │機投錢箱1 個，並探手│發覺報警│      │壹支沒收。      │
│  │      │      │一店）  │      │欲竊取其內現金，惟因│。      │      │                │
│  │      │      │        │      │店內警報器嗚響，2 人│        │      │                │
│  │      │      │        │      │乃逃離現場而未遂。  │        │      │                │
├─┼───┼───┼────┼───┼──────────┼────┼───┼────────┤
│ 6│丁○○│97年12│臺北縣泰│甲○○│推由戊○○在外把風，│97年12月│同上偵│戊○○共同攜帶兇│
│  │戊○○│月5日 │山鄉明志│      │而身著紅衣及口罩之陳│5 日23時│卷第  │器竊盜未遂，累犯│
│  │      │18時35│路2 段20│      │彥宏再以毛巾包住一字│33分許，│131 至│，處有期徒刑陸月│
│  │      │分許  │號1 樓（│      │起子掩飾之方式，撬開│為葉彥君│136 頁│，扣案之一字起子│
│  │      │      │明志二店│      │店內葉彥君管領之烘衣│發覺報警│      │壹支沒收。      │
│  │      │      │）      │      │機投錢箱3 個，惟因店│。      │      │                │
│  │      │      │        │      │內警報器嗚響，2 人乃│        │      │                │
│  │      │      │        │      │逃離現場而未遂。    │        │      │                │
└─┴───┴───┴────┴───┴──────────┴────┴───┴────────┘


司法院資訊處製作；財團法人民間司法改革基金會備份。
